【裁判字號】    90,上易,2017
【裁判日期】    900910
【裁判案由】    竊盜
【裁判全文】
臺灣高等法院刑事判決                           九十年度上易字第二○一七號
    上  訴  人
    即  被  告    丙○○
    選任辯護人    徐澎生
右上訴人因竊盜案件，不服臺灣臺北地方法院九十年度易字第三八二號，中華民國九
十年四月二十六日第一審判決（起訴案號：臺灣臺北地方法院檢察署八十九年度偵字
第二二四二三號）提起上訴，本院判決如左：
    主  文
原判決撤銷。
丙○○結夥三人以上攜帶兇器竊盜，處有期徒刑柒月。
扣案十字螺絲起子及一字螺絲起子各壹把均沒收之。
    事  實
一、丙○○曾因犯竊盜案件，於民國八十八年七月十五日經臺灣花蓮地方法院判處有
    期徒刑四月，緩刑二年確定，於緩刑期內，不知悔改，基於意圖為自己及他人不
    法所有之概括犯意，於八十九年八月二十七日凌晨四時十分許，夥同已成年之甲○○（甲○○部分，業經臺灣臺北地方法院於九十年四月十日以九十年度簡字第
    六三五號判決判處有期徒刑一年，緩刑四年在案）及年籍真實姓名均不詳之綽號
    「阿祥」已成年男子共三人，基於共同犯意聯絡，由丙○○攜帶其所有客觀上可
    供兇器使用之一字及十字螺絲起子各一把，而由甲○○負責駕駛（起訴書誤載為
    丙○○駕駛）丙○○所有車牌號碼為ＬＡ─八七九八號自用小客車，迨至甲○○
    將車開至臺北市○○區○○街二六一號巷口對面時，先由丙○○毀壞丁○○所有
    車號為ＤＫ─００九六右前座車門後（毀損部分未據告訴），丙○○再進入竊取
    ＣＤ音箱一組（業已於查獲後發還），並由「阿祥」男子進入竊取矽導線條四條
    ，得手後正欲離去時，隨即為巡邏員警攔檢查獲，並當場扣得丙○○所有十字螺
    絲起子及一字螺絲起子各一把。
二、案經臺北市政府警察局松山分局報請臺灣臺北地方法院檢察署檢察官偵查起訴。
    理  由
一、被告丙○○於本院審理時經合法傳喚，無正當理由，雖不到庭。惟查右揭事實，
    迭據被告於警訊、偵查、原審及本院調查時坦承不諱，核與同案被告甲○○於警
    訊及偵、審中供述情節相符，並經被害人丁○○於警訊中指述失竊情節明確，且
    有丁○○書立贓物認領管收據一紙附卷可稽，復有被告丙○○所有供犯罪所用十
    字螺絲起子及一字螺絲起子各一把扣案可證，足認被告之自白與事實相符。本件
    事證明確，被告竊盜犯行堪予認定。
二、按刑法第三百二十一條第一項第三款之攜帶兇器竊盜罪，係以行為人攜帶兇器竊
    盜為其加重條件，此所謂兇器，其種類並無限制，凡客觀上足對人之生命、身體
    、安全構成威脅，具有危險性之兇器均屬之，且祇須行竊時攜帶此種具有危險性
    之兇器為已足，並不以攜帶之初有行兇之意圖為必要。螺絲起子為足以殺傷人生
    命、身體之器械，顯為具有危險性之兇器。最高法院著有七十九年臺上字第五二
    五三號判例可資參照。查本件扣案被告所有持以犯罪之十字及一字螺絲起子各一
    把，經原審勘驗結果，該二把螺絲起子前端均尖銳無比等情，此有原審勘驗筆錄
    在卷足證（見原審卷九十年三月二十日訊問筆錄）；若持之為兇器，客觀上可能
    對人之身體、生命造成危害；而被告又與甲○○及已成年不詳真實姓名綽號為「
    阿祥」等三人結夥竊盜，核被告所為，係犯刑法第三百二十一條第一項第三款及
    第四款之加重竊盜罪。
三、原審據以論罪科刑，固非無見。惟查：原判決以被告丙○○前於同日另與甲○○
    及年籍真實姓名均不詳綽號「阿祥」之成年男子，共同攜帶上揭二把螺絲起子，
    於臺北市○○區○○街附近竊取二部所有人與車號均不詳之汽車音響二組，因認
    與本案已起訴部分有連續犯裁判上一罪之關係，為起訴效力所及，併予審酌等情
    。然查，被告丙○○固於警訊時供稱：尚有竊得之汽車ＣＤ音響兩組及擴大器一
    台，行竊竊得時間均為今（二十七日）凌晨（詳細時間不詳）地點我已忘記了，
    均是我們四人一同竊得的，均在撫遠街附近云云（見八十九年度偵字第一七二０
    四號卷第五頁反面筆錄）；然被告於原審九十年三月二十日調查時陳稱，伊於當
    日竊取二部車；復於原審同年四月十二日審理時供稱，伊有偷三台車子的東西；
    又同案被告甲○○於警訊時供稱渠等共到三個地方偷取汽車音響，撬了三次車門
    ，偷了三部汽車音響ＣＤ換片箱，和二部汽車音響；復於原審九十年二月二十七
    日調查時供稱：由伊負責駕駛，「阿祥」及丙○○下去偷，當時共偷了三輛車云
    云（以上均詳見各該期日訊問筆錄）。是觀之被告丙○○與甲○○所述渠等當日
    行竊之次數前後有所出入，且依甲○○於本院調查時證述：「（案發當天你是否
    有親眼目睹被告及綽號「阿祥」的男子行竊？）沒有」、「（當天在現場是何人
    把音響拿到車號ＬＡ─八九七八號車上？）阿祥」、「（阿祥把音響放在車號Ｌ
    Ａ─八九七八號車上的那個位置？）後座」、「（被告有沒有拿音響到車號ＬＡ
    ─八九七八號的車上？）沒有」，另依當日於丙○○車上之友人乙○○（業據不
    起訴處分確定）於本院調查時證述：「（八十九年九月二十一日警察臨檢的時候
    你人在何處？」我在車後座」、「（你有沒有親眼看到被告或是阿祥的男子行竊
    ？）不知道，我在睡覺」、「（有沒有人拿音響到你睡覺的車上？）我不清楚，
    我只知道有人上下車而已」、「（你有沒有看到是何人把東西放在你座位的腳邊
    上？）知道有人放，但是不知道是誰」（見本院九十年八月七日訊問筆錄）。職
    此，上開汽車ＣＤ音響兩組及擴大器一台，雖係於被告丙○○車內查扣，然甲○○、刑孝輔二人既未目睹被告及綽號「阿祥」不詳姓名成年男子如何行為，且依
    被告於警訊時就該次行為之時間、地點均供述不明確，亦乏被害人之指述，況被
    告與甲○○就當日行竊次數亦前後供述不一，復查無其他積極證據足資佐證，查
    獲之汽車ＣＤ音響兩組及擴大器一台亦為被告於當日（二十七日）竊得，自難僅
    憑被告於警訊時供詞及其車上查獲之不詳姓名者所有汽車音響二組及擴大器一台
    ，即以推測或擬制方法，認定被告涉有此部分之犯行。原審以被告先後三次竊盜
    犯行，因認係基於概括犯意為之，認具連續犯之裁判上一罪之關係，容有誤會。
    被告上訴意旨，執此指摘此部分原判決不當，為有理由，自應由本院將原判決撤
    銷改判。爰審酌被告於緩刑期內竟仍為此犯行，此有本院被告全國前案紀錄表附
    卷可稽，原實有嚴懲之必要，惟被告於犯後已坦承犯行，態度良好，顯已有悔悟
    之心及其犯罪之動機、目的、手段、智識程度、所生危害及犯罪後態度等一切情
    狀，量處如主文第二項所示之刑。扣案十字螺絲起子及一字螺絲起子各一把，為
    被告等人持以供共同犯罪所用之物，且為被告丙○○所有，業據其供承在卷，均
    應予宣告沒收。至另扣案所得汽車音響二組等贓物，既無積極證據足資證明，係
    為被告於本案犯罪所得之物，核與沒收要件不合，爰不另為沒收之宣告，附此敘
    明。
四、被告丙○○經合法傳喚，無正當理由不到庭，爰不待其陳述逕行判決。
據上論斷，應依刑事訴訟法第三百六十九條第一項前段、第三百六十四條、第二百九
十九條第一項前段、第三百七十一條，刑法第二十八條、第三百二十一條第一項第三
款、第四款、第三十八條第一項第二款，判決如主文
本案經檢察官沈世箴到庭執行職務。
中      華      民      國     九十     年      九      月      十      日
                              臺灣高等法院刑事第二十一庭
                                  審判長法  官  葉  騰  瑞
                                        法  官  黃  國  忠
                                        法  官  江  國  華
右正本證明與原本無異。
不得上訴。
                                        書記官  吳  碧  玲
中      華      民      國     九十     年      九    月      十二      日
附錄：本案論罪科刑法條全文
刑法第三百二十一條第一項第三款
犯竊盜罪而有左列情形之一者，處六月以上五年以下有期徒刑：
一、於夜間侵入住宅或有人居住之建築物、船艦或隱匿其內而犯之者。
二、毀越門扇、牆垣或其他安全設備而犯之者。
三、攜帶兇器而犯之者。
四、結夥三人以上而犯之者。
五、乘火災、水災或其他災害之際而犯之者。
六、在車站或埠頭而犯之者。
前項之未遂犯罰之。


司法院資訊處製作；財團法人民間司法改革基金會備份。
